最高法院刑事裁定　　　　　　　　　　111年度台抗字第882號
抗　告　人　馮鈞守（原名馮凱旻）





上列抗告人因偽造文書等罪案件，不服臺灣高等法院中華民國11
1 年5月20日定應執行刑之裁定（111年度聲字第1676號），提起
抗告，本院裁定如下：
    主  文
抗告駁回。                                                                
    理  由                                                                
一、裁判確定前犯數罪者，併合處罰之。又數罪併罰，分別宣告
    其罪之刑，其宣告多數有期徒刑者，於各刑中之最長期以上
    ，各刑合併之刑期以下，定其應執行之刑期，但不得逾30年
    ，刑法第50條第1項前段及第51條第5款分別規定甚明。又執
    行刑之量定，係法院自由裁量之職權，倘其所酌定之執行刑
    ，並未違背刑法第51條各款規定所定之方法或範圍及刑事訴
    訟法第370 條所規定之不利益變更禁止原則（即法律之外部
    性界限），亦無明顯違背公平、比例原則或整體法律秩序之
    理念（即法律之內部性界限）者，即不得任意指為違法或不
    當。
二、抗告理由略以：數罪併罰有二裁判以上之罪時，應定其應執
    行刑，法院所為刑之酌定，固屬自由裁量事項，然對於法院
    之內部界限與外部界限，均應受其拘束。我國刑法第56條連
    續犯之規定，業於民國94年2月2日修正公布刪除，並於95年
    7月1日施行，新法施行後，各法院例如臺灣臺中地方法院對
    定應執行刑之案件，受到比例原則及公平正義原則之拘束，
    刑度都大幅減低，以符罪責相當原則之要求。抗告人馮鈞守
    因連續犯下多起偽造文書罪，但犯罪情節輕微，刑度都低於
    6 個月以下，原裁定所定之應執行刑過重，請重新裁定酌減
    刑期，給抗告人自新之機會。
三、經查：原裁定以抗告人犯其附表（下稱附表）各罪刑皆已確
    定在案，且為裁判確定前所犯，茲檢察官聲請定應執行刑，
    經核並無不合，並參考抗告人陳述之意見後說明：法院僅能
    就檢察官聲請之案件裁判，至抗告人陳述意見所指未判決之
    他案，既尚未經判決確定，不合於併合處罰之要件，復說明
    其審酌抗告人所犯附表編號1 至6、9至11、14所示之罪均為
    行使偽造私文書罪，各罪犯罪時間集中於105年5月間至同年
    9 月間，所侵害法益種類相同，且犯罪情節、行為態樣、手
    段、動機均屬相似，責任非難重複程度較高，與附表編號 7
    至8 、12至13所示之侵占、詐欺取財、幫助詐欺取財等罪，
    分屬不同類別，其侵害法益、犯罪類型、行為樣態均有不同
    ，重複非難性低，並佐以附表編號1至3所示之罪部分曾經定
    應執行刑為有期徒刑1 年10月、附表編號4至5所示之罪部分
    曾經定應執行刑為有期徒刑10月、附表編號6至8所示之罪部
    分曾經定應執行刑為有期徒刑2年、附表編號9至11所示之罪
    部分曾經定應執行刑為有期徒刑1年2月、附表編號13至14所
    示之罪部分曾經定應執行刑為有期徒刑10月及抗告人犯罪行
    為之不法及罪責程度、各罪之關聯性、犯罪次數、數罪所反
    應抗告人人格特性與傾向、對抗告人施以矯正之必要性、抗
    告人之年紀與社會回歸之可能性等內部界限，定應執行刑有
    期徒刑3年9月，並依刑法第41條第1項、第8項之規定，諭知
    易科罰金之折算標準。核諸抗告人附表各罪之犯行類型、罪
    質、時間間隔、附表之犯罪次數等諸般情狀，整體評價其應
    受矯治之程度，並兼衡責罰相當原則與刑罰經濟原則，原裁
    定所定應執行刑，已依附表各確定判決所示定刑之裁量因素
    予以整體評價，再參抗告人所犯罪質分別為偽造文書、侵占
    、詐欺等不同之犯罪類型，且於1 年內多次犯罪，屢經警查
    獲，仍一犯再犯，可徵抗告人之法敵對性格較重，矯正之必
    要性當然提高，是原裁定定刑裁量權之行使與結論，尚未違
    背定刑外部性界限與內部性界限，亦無裁量權濫用之情形，
    難認違反公平正義原則及比例原則。又他案之量刑及定應執
    行刑，因個案情節不同，難以比附援引，本件自無從引用他
    案酌定應執行刑之比例，作為原裁定是否適法之判斷基準。
    抗告意旨徒憑己意，泛稱原裁定量刑過重，就其定應執行刑
    裁量權之適法行使，漫事指摘，核無理由，應予駁回。
四、依刑事訴訟法第412條，作成本裁定。
中    華    民    國   111    年    7     月    14    日
                  刑事第三庭審判長法  官  徐  昌  錦  
                                  法  官  林  恆  吉  
                                  法  官  林  海  祥  
                                  法  官  江  翠  萍  
                                  法  官  侯  廷  昌  
本件正本證明與原本無異
                                  書記官
中    華    民    國   111    年    7     月    19    日